【裁判字號】    97,訴,52
【裁判日期】    980408
【裁判案由】    殺人未遂等
【裁判全文】
臺灣臺南地方法院刑事判決                97年度訴字第52號
公  訴  人  臺灣臺南地方法院檢察署檢察官
被      告  戊○○
選任辯護人  蔡淑文律師
上列被告因殺人未遂等案件，經檢察官提起公訴（95年度營偵字
第1597號），本院判決如下：
    主  文
戊○○殺人未遂，處有期徒刑伍年貳月；又傷害人之身體，處有
期徒刑參月，減為有期徒刑壹月又拾伍日。應執行有期徒刑伍年
參月。
    事  實
一、緣戊○○與己○○、辛○○○夫妻係鄰居關係，雙方因坐落
    臺南縣後壁鄉○○段610地號（下稱系爭610地號）及639地
    號（下稱系爭639地號）土地之分割、買賣事宜而有所糾紛
    。戊○○於民國95年11月17日上午見己○○雇工整地因而心
    生不滿，乃於同日上午11時20分許，駕駛車牌號碼C4－7696
    號自用小貨車，前往己○○、辛○○○夫婦與上開系爭610
    地號土地相毗鄰位於台南縣後壁鄉嘉民村3鄰152號之住處理
    論，戊○○行近上開處所之時，見己○○正巧坐在住宅鐵門
    前，辛○○○則坐在屋內鐵門後方休息，竟頓時萌生殺人之
    犯意，其預見駕駛上開自用小貨車朝他人之身體衝撞，將可
    能造成他人死亡之結果，竟仍不違背其本意，而駕駛上開自
    用小貨車衝撞己○○，致己○○彈入至距離門口鐵門處約
    3.6 公尺之屋內而倒臥在地，惟戊○○仍憤恨難消，仍持續
    其對己○○之殺人行為，持扁擔1支（未據扣案）下車，以
    該扁擔朝己○○身上毆打，致己○○因而受有左側鎖骨閉鎖
    性骨折、胸壁挫傷、頸部挫傷及左手撕裂傷等傷害，經辛○○○哀求、制止，戊○○始住手未予繼續攻擊，未生己○○
    死亡之結果而未遂。詎戊○○竟另基於傷害之犯意，持該扁
    擔毆打辛○○○之手部，致辛○○○受有左手腕挫傷併5公
    分表皮撕裂傷之傷害。
二、案經己○○、辛○○○訴由臺南縣警察局白河分局報告臺灣
    臺南地方法院檢察署檢察官偵查起訴。
    理  由
壹、證據能力：
    關於證據能力之認定，詳如本院98年3月10日裁定中「本院
    認定有無證據能力」欄所載。
貳、本院之判斷：
  一訊據被告戊○○固不否認其與被害人即告訴人己○○、辛○○○夫妻係鄰居關係，其曾因土地使用事宜與被害人進行調
    解，及其於95年11月17日上午11時20分許，駕駛車牌號碼C4
    －7696號自用小貨車撞到被害人己○○，被害人己○○並受
    有左側鎖骨閉鎖性骨折、胸壁挫傷、頸部挫傷及左手撕裂傷
    等傷勢，惟矢口否認有何殺人未遂或故意傷害之犯行，被告
    、辯護人分別辯稱及辯護如下：
    (一)被告辯稱：
      1.伊與被害人己○○沒有土地糾紛，伊是與被害人己○○
        交換土地，且有寫同意書，並按同意書內容履行；
      2.伊係開車不小心撞到被害人己○○，辛○○○身上的傷
        可能是伊車子滑行間不小心碰傷的，伊沒有殺人及傷害
        之犯意，伊只是過失；
      3.伊當日清晨3點外出到田裡去，伊從田裡回到家後又再
        開車出去，當時伊腳濕濕的，採離合器時，伊拖鞋滑出
        ，伊在駕駛座上彎腰撿拖鞋，等伊撿起來一抬頭已快撞
        上，伊馬上採煞車，並轉方向盤，但已來不及，當時伊
        車速很慢，伊撿拖鞋時間約10秒鐘；
      4.伊駕駛上開自小貨車至被害人己○○門前之道路要撿拖
        鞋前，伊並未發現己○○、辛○○○坐於門口；
      5.伊撿拖鞋之位置，距離被害人上開住處門口之距離約12
        公尺遠；
      6.伊未於97年11月17日上午7時許，制止己○○請工人整
        地；
      7.伊未用扁擔打己○○及辛○○○云云。
    (二)辯護意旨稱：
      1.被告並無殺害被害人之動機；
      2.依肇事車輛撞擊點，被告係於轉彎時撞到被害人己○○
        ，並非直線撞到被害人，是被告並非故意撞擊被害人；
      3.被害人辛○○○係身處臨門口處，其傷勢為撕裂傷，並
        非棍棒可造成，而係車輛擦撞所造成；
      4.被告之女、妻於案發後均立即呼叫救護車並至現場救援
        ，足見被告並無殺害被害人生命之意；
      5.被告於95年11月17日就己○○雇工整地乙事並未有不滿
        ，被告駕駛車牌號碼C4-7696號自用小貨車並非前往己○○住處理論，己○○於案發時係坐於鐵門門口，辛○○○坐或立於臨鐵門處，而非屋內，被告並非故意衝撞
        被害人，被告並未以木棍毆打被害人，被害人之傷係車
        禍造成而非木棍；
      6.被害人己○○之住宅確實係位於被告住家聯外道路90
        度之第二個轉彎處，路寬4.75公尺，約2個車身寬，連
        續彎路車禍衝撞之實例並不罕見，無從認定被告駕車之
        目的定係前往己○○住處理論，而非單純外出；
      7.被告若直線於短距離並以告訴人為衝撞對象，應係車身
        中央撞擊鐵柱，但依案發時之照片及勘驗結果，撞擊點
        為車輛乘客座（右側）之保險桿，足見車輛有轉彎，與
        車禍撞擊時，駕駛人急轉方向盤，避免撞擊之本能動作
        相符；
      8.被害人己○○左側鎖骨與左手撕裂傷，均遭車輛右側撞
        及成傷，與現況相符，若被害人己○○胸部等傷非撞擊
        造成，車輛與人身無受力點，如何彈飛? 又被害人辛○○○稱被告站於門口，離被害人己○○2.1公尺處，手
        持約1.2公尺扁擔擊打被害人己○○胸腔，完全不合常
        理，因被告身長158公分，手長一般不逾80公分，被告
        需握扁擔尾端手呈直線狀，才勉強搆到被害人己○○，
        與一般擊打「屈肘」之動作不符，若有傷害之意，何以
        未近身毆打，反站在遠端? 況以扁擔毆打平躺之人，受
        力點為扁擔頂端，傷處應為點狀，但被害人己○○之胸
        部皮膚並無點狀傷痕，亦與事理不符；
      9.依被害人辛○○○所述，其坐於鐵柱後側，離單側鐵門
        約0.8至1.1公尺，被告站於單側鐵門旁，由高往下持扁
        擔近身毆打，均未毆打其身體任何顯著大表面部分，只
        毆打其靠近地面之手腕，不合常理，況其手背表皮係約
        5公分之撕裂傷，扁擔鈍器，不會造成撕裂傷；
      10.證人賴黃素行所在之廚房，經測量距離被害人己○○住
        宅約20公尺，快速步行不到半分鐘，即可到達，證人賴
        黃素行稱聽到「茂仔、茂仔，你不要打他，你要把他打
        死」後即出去看，到時即不見被告，則半分鐘內，被告
        打完被害人辛○○○並持扁擔逃逸無蹤，時差上顯不可
        能云云。
  二經查：
    (一)殺人未遂犯行部分：
      1.按「行為人對於構成犯罪之事實，預見其發生而其發生
        並不違背其本意者，以故意論」，刑法第13條第2項定
        有明文，學理上稱之為不確定故意；「行為人雖非故意
        。但按其情節應注意，並能注意，而不注意者，為過失
        」，刑法第14條第1項亦有明文，學理上稱之為疏虞過
        失。不確定故意者，行為人對於犯罪之客體及結果均有
        預見（認識），並且有任其發生犯罪結果之意念（即惡
        性表徵）；疏虞過失者，行為人對於犯罪之客體及結果
        均無預見（認識），並且對於無使其發生或任其發生之
        意念，僅因疏於注意或怠於注意防止而致發生犯罪之結
        果。又按，刑法上殺人未遂與傷害之區別，固應視加害
        人加害之初有無殺意為斷，不能僅以受傷處是否為致命
        部位及傷勢輕重如何，據為認定有無殺意之唯一標準，
        然仍可就行為人之動機、手段、所使用之凶器、下手之
        輕重、致傷之結果及行為後之情狀等綜合觀察論斷。
      2.查被告與被害人己○○、辛○○○夫妻係鄰居關係，被
        告於95年11月17日上午11時20分許，駕駛車牌號碼C4－
        76 96號自用小貨車撞到被害人己○○，被害人己○○
        並受有左側鎖骨閉鎖性骨折、胸壁挫傷、頸部挫傷及左
        手撕裂傷等傷害，業據被告供述在卷，核與證人即被害
        人己○○、辛○○○所為證述相符，且有被害人己○○
        之長庚紀念醫院嘉義分院診斷證明書、病歷資料、現場
        圖及現場照片各1份在卷可參，是被害人己○○所受之
        上開傷害為被告所造成，兩者具有因果關係之事實堪以
        認定。
      3.緣系爭639地號土地為訴外人即被害人己○○之子賴威
        獎、訴外人即被害人己○○之女賴慧瑩所共有，其應有
        部分各2分之1，系爭610地號土地為被告、訴外人即被
        告之弟賴玟樺及訴外人賴威獎、賴慧瑩所共有，其應有
        部分各4分之1，嗣訴外人賴威獎、賴慧瑩於95年6月26
        日向本院訴請與被告及訴外人賴玟樺就系爭610地號土
        地裁判分割，經本院於95年8月30日以95年度營調字第6
        8號成立調解，其調解內容為被告及訴外人賴玟樺取得
        系爭610地號土地編號A部分土地，訴外人賴威獎、賴慧
        瑩取得系爭610地號土地編號B部分土地；然因被告及訴
        外人賴玟樺、賴威獎、賴慧瑩就上開調解分割後各自取
        得之位置及面積與其實際使用系爭639、610地號土地之
        位置及面積並不相符，故其四人復於95年9月14日簽訂
        土地交換同意書，同意會同白河地政事務所進行測量後
        ，就其實際使用之位置及面積如有與分割後各自取得之
        位置及面積不符者，同意互相交換及買賣；又被告及訴
        外人賴玟樺於案發後之95年11月19日出具有收到訴外人
        賴威獎、賴慧瑩交換及買賣土地價款之收據，此經本院
        依職權調取本院新營簡易庭95年度營調字第68號民事簡
        易訴訟程序第一審卷宗核閱無誤，並有土地交換同意書
        、收據、台南縣稅務局函、申報書、土地增值稅繳款書
        、全戶戶籍資料查詢結果在卷可稽，是此部分之事實堪
        信為真實。
      4.又證人即被害人己○○僱請整地之工頭丁○○於本院審
        理中具結證稱「當日大約是8點或9點時，被告有前往現
        場告訴乙○○說他不要交換土地，乙○○遂告知伊說有
        人阻擋不要做了，伊遂停止施工而離開現場，僅有證人
        乙○○留下繼續把廢土拿去處理掉，當時有被告、伊及
        駕駛怪手之司機乙○○在場；停了一個多小時後，己○○又聯絡伊回去繼續整地，伊遂回到現場並通知證人乙○○繼續施工，伊遂於當日上午11點離開現場；嗣當日
        上午11點半或12點停工，當日下午1點乙○○開始動工
        ，惟當日下午4點半至5點，伊始回到現場查看，是當日
        事故發生時伊並未在現場」等語（見院卷頁234至241）
        ，核與證人即駕駛怪手之司機乙○○於本院審理中具結
        證稱「伊當日挖土時，被告說這個界址不清楚，不要挖
        ，當時有伊、被告及證人丁○○在現場，被告阻擋之後
        ，伊告知丁○○說你們要先講好，伊再挖，伊遂停工並
        離開現場；嗣後丁○○於當日通知伊回去繼續施工，第
        二次施工後，伊有聽到碰一聲，伊遂停工」等語（見院
        卷頁241至247）及被害人己○○於本院審理時指稱「因
        戊○○蓋房子逾越了伊的土地，伊遂向新營簡易庭請求
        分割，之後並以換地方式解決，之後伊雇工整地，被告
        去阻攔才衍生本案」等語（見院卷頁29）相符，是被告
        於95年11月17日上午確有在現場阻止工人施工之情事，
        要堪認定。
      5.依本院至現場勘驗之結果，被告於彎下腰撿拾拖鞋時，
        被告確有看見被害人己○○坐在其住處門口，分述如下
        ：依本院於97年5月20日勘驗筆錄記載「當場請被告示
        範案發當時掉鞋彎身撿鞋之情形，被告稱係以左手向前
        彎身撿拾在腳位置之離合器之脫鞋，若彎下身之視線，
        眼睛大致在儀表板位置，無法看見前方，若正常駕駛，
        視線往前時，由駕駛座上可看見己○○住家前之情形」
        等情，有本院勘驗筆錄一份在卷可參，是被告在正常駕
        駛之情形下，可以看見被害人己○○坐在其住處門口；
        再依本院勘驗結果「自被告車庫前馬路中心位置，量至
        路口中心位置之長度約26.5公尺，寬約3公尺，由上開
        路口中心位置至告訴人（即被害人，下同）住處鐵門，
        總長約36.3公尺，由被告所稱彎身撿鞋處至告訴人住家
        鐵門之長度約15.7公尺」等情，有本院勘驗筆錄一份在
        卷可參，則被告由上開路口中心位置至被告稱彎身撿鞋
        處尚有10.6公尺，且當日天候晴，日間自然光線，路面
        鋪裝柏油，路面乾燥，無缺陷，無障礙物，視距良好，
        有道路交通事故調查報告表(一)及現場照片2幀可稽（詳
        見警卷頁18、20），斷無未發現被害人己○○坐在其住
        處門口之理，是證人即被害人己○○於偵查中具結證稱
        「伊與戊○○之前有土地糾紛，伊於95年11月17日請怪
        手來整地，被告來阻擋，後來伊買飯回來，坐在門前，
        戊○○爬上去罵伊請的怪手，伊不理他，伊不理戊○○
        ，戊○○就開車出來，一直過來，要向右轉，但眼睛都
        是在看我……」等語（見偵查卷頁8），堪信為與事實
        相符，故被告辯稱其未發現被害人己○○坐在門口云云
        ，洵不足採。
      6.至於被告是否具有殺人之故意，依上開說明仍須就行為
        人之動機、手段、所使用之凶器、下手之輕重、致傷之
        結果及行為後之情狀等綜合觀察論斷。查：
        (1)被告用以撞傷被害人己○○之自小貨車，車身長約47
          4公分，車寬約168公分，以鐵製成，有本院勘驗筆錄
          及現場照片一份在卷可參，足以證明被告所駕駛用以
          撞擊被害人己○○之自小貨車，如蓄意以之撞擊人之
          身體，確有剝奪被害人己○○生命法益之高度危險。
        (2)依本院至現場勘驗結果，其內容為「據告訴人己○○
          所稱，其遭撞及後，彈入屋內地面倒臥，該倒臥地面
          量至鐵門處約3.6公尺，寬約4.75公尺」等情，有本
          院勘驗筆錄一份在卷可參，核與證人辛○○○於警詢
          及偵查中證稱「己○○被撞後彈進屋內倒在地上」相
          符（見警卷頁14、偵查卷頁8），足以證明被告以上
          開自小貨車撞擊被害人己○○時，顯然用力極猛極重
          ，此即為被害人己○○從鐵門處彈飛進屋內3.6公尺
          處之原因。是被告以上開自小貨車撞擊被害人己○○
          時，已非傷害故意可涵蓋。
        (3)依證人即現場處理之警員甲○○及台南縣警察局白河
          分局函，均稱「案發現場未發現任何煞車痕，且未發
          現緊急轉向產生之輪胎擦痕」，足以證明被告駕駛上
          開自小貨車撞到被害人己○○時並未煞車，亦未緊急
          轉向，分述如下：
          證人甲○○於偵查中具結證稱「地上並沒有任何煞車
          痕跡」等語（見偵查卷頁44），核與台南縣警察局白
          河分局函所稱「案發現場未發現任何煞車痕，且未發
          現緊急轉向產生之輪胎擦痕」等語（見院卷頁157）
          相符，是被告於撞到被害人己○○時確實並未煞車，
          亦未緊急轉向，足以證明被告以上開自小貨車撞擊被
          害人己○○時，已非傷害故意所得以涵蓋，故被告辯
          稱等伊撿起來一抬頭已快撞上，伊馬上採煞車，並轉
          方向盤云云，洵不足採。
        (4)證人賴黃素行於偵查中具結證稱：「（當天為何報警
          叫救護車？）當天我在煮飯，聽到碰一聲，我聽到小
          嬸辛○○○說『茂仔、茂仔，你不要打他，你要把他
          打死』，我就關掉瓦斯，出去看，看到己○○倒在地
          上，辛○○○一隻手一直在滴血，沒有看到被告在場
          ，我就去報119，再回去看他們二人，之後等救護車
          來」等語（見偵查卷頁26至27），核與證人即被害人
          辛○○○於警詢中證稱：「因95年11月17日上午11時
          30 分許，我和丈夫坐於家門口外面，我坐在門口裡
          面，此時戊○○駕自小貨車（C4-7696）就直接撞上
          坐於門外的己○○，己○○被撞後彈進屋內倒在地上
          ，戊○○下車後又持扁擔要毆打我丈夫己○○，我見
          狀就哀求他不要毆打己○○，這時戊○○就用扁擔毆
          打我的左手腕」、「（戊○○持扁擔是否有毆打己○○?）戊○○持扁擔有毆打我丈夫己○○胸部二下（
          當時己○○是躺在地上」及於偵查中具結證稱：「戊○○於開車撞我先生己○○，我人在門內，碰的一聲
          ，我先生就飛到屋內，被告從車上拿扁擔下車打我先
          生，我上前去制止，跟他哀求，不要打了，他就反過
          身來用扁擔打我左手（筆錄誤載為方手）、腳部」等
          語（見警卷頁14、偵查卷頁8）相符，且與被害人己○○之長庚紀念醫院嘉義診斷證明書上所載「左側鎖
          骨閉鎖性骨折、胸壁挫傷、頸部挫傷及左手撕裂傷等
          傷害」相符，是被告確有以上開自小貨車撞擊被害人
          己○○後，再持扁擔毆打被害人己○○之情事，被告
          辯稱其未以扁擔毆打被害人己○○云云，要無足採；
          至於辯護意旨另辯稱被告如以扁擔毆打被害人己○○
          ，被害人己○○之傷痕應為點狀云云，然扁擔為鈍器
          ，以之毆打人之身體，並非一定呈點狀傷痕，辯護人
          此點所辯，亦不足採。
        (5)又本件若依被告辯稱其係因彎腰撿鞋致其駕車不小心
          撞上被害人己○○云云，則被告在其車輛停止後，理
          應充滿愧疚而向被害人道歉，並親自積極救護傷者，
          焉會再持扁擔持續毆打被害人己○○? 足認被告先前
          之駕車衝撞應係故意行為，其辯稱係彎腰撿鞋致駕車
          過失傷害云云，委無足採。
        (6)再依本院至現場勘驗結果，其內容為「被告所稱彎身
          撿鞋處至其通常駕車之路口應轉彎處距離僅約11.3公
          尺」等情，有本院勘驗筆錄一份在卷可參，核與被告
          於警詢中供稱「伊欲撿脫鞋之位置，距離嘉民村152
          號門口之距離約有12公尺遠」（見警卷頁5至6）等語
          大致相符，是自被告彎身撿鞋處至其應轉彎處距離僅
          11.3公尺；又該路段為被告進出之唯一道路，進出頻
          繁，是被告對於駕駛自小貨車在該道路上，應於何處
          轉彎始能安全通過該轉角處，業有多年之經驗，應相
          當明暸。本件被告既已發現被害人己○○坐於住處門
          口，且距離被害人住處已剩11.3公尺，已如前述，其
          卻仍彎身撿鞋，足認被告駕駛自小貨車撞擊被害人己○○時，具有殺人之不確定故意。
        (7)綜上所查，被告以之撞擊被害人己○○所駕駛之自小
          貨車，如以之撞擊人之身體，確有剝奪人之生命法益
          之高度危險，且被害人己○○為被告以上開自小貨車
          撞擊後彈飛3.6公尺，顯見其撞擊時用力之猛及重，
          又被告駕駛上開自小貨車撞到被害人時並未煞車，亦
          未緊急轉向，且被告對於其駕駛上開自小貨車撞擊被
          害人會令其死亡有所預見之情形下，仍彎腰檢鞋，又
          被告以上開自小貨車撞擊被害人後，仍持扁擔毆打被
          害人，在在均足以證明被告撞擊被害人時具有殺人之
          不確定故意。是被告及辯護意旨稱被告無殺人故意云
          云，洵不足採。
      7.綜上所述，被告上開殺人未遂犯行，事證明確，應依法
        論科。
    (二)傷害犯行部分：
      1.被告於上開時、地因不滿被害人辛○○○哀求、制止其
        繼續毆擊被害人己○○，乃持扁擔毆打被害人辛○○○
        之事實，業據被害人辛○○○於警詢及偵查中指述綦詳
        （見警卷頁14、偵查卷頁8），核與證人賴黃素行於偵
        查中具結證稱「（當天為何報警叫救護車？）當天我在
        煮飯，聽到碰一聲，我聽到小嬸辛○○○說『茂仔、茂
        仔，你不要打他，你要把他打死』，我就關掉瓦斯，出
        去看，看到己○○倒在地上，辛○○○一隻手一直在滴
        血，沒有看到被告在場，我就去報119，再回去看他們
        二人，之後等救護車來」等語相符（見偵查卷頁26至27
        ），並有被害人辛○○○之長庚紀念醫院嘉義分院診斷
        證明書上所載「左手腕挫傷併5公分表皮撕裂傷之傷害
        」1份及被害人辛○○○所提供之受傷照片1張在卷可稽
        ，堪信為真實，是被告辯稱被害人辛○○○所受傷勢係
        車子碰傷及辯護意旨稱係車子擦傷所造成云云，洵不足
        採。
      2.綜上所述，被告上開傷害犯行，事證明確，應依法論科
        。
參、論罪科刑：
  一核被告基於殺人之不確定故意，駕駛自小貨車撞擊及以扁擔
    毆打被害人己○○，但未生死亡之結果所為，係犯刑法第27
    1條第2項、第1項之殺人未遂罪，而被告上開所為均係基於
    一個殺人犯意為之，應成立單純一罪；另被告以扁擔毆打被
    害人辛○○○所為，係犯刑法第277條第1項之傷害罪。又被
    告所犯上開二罪，犯意個別，行為互殊，應予分論併罰。而
    被告已著手於殺人行為之實行而未生被害人己○○死亡之結
    果，為未遂犯，應依刑法第25條第2項規定，按既遂犯之刑
    度減輕之。
  二爰審酌被告僅因細故，即駕駛自小貨車蓄意衝撞被害人己○○，且下車後仍持扁擔持續毆打被害人己○○，連被害人辛○○○哀求、制止，都遭其毆打，其手段甚為殘暴，造成被
    害人己○○身體所受傷勢嚴重，被害人辛○○○身體所受傷
    勢尚非嚴重，惟被告犯後返家告知其妻庚○○○，並由其妻
    庚○○○隨同救護車至醫院照顧被害人並繳納醫藥費，被害
    人己○○因而倖免於死，又被告犯後迄未與被害人達成和解
    ，以及其犯罪後否認犯行之態度，並兼衡被告前科素行、智
    識程度、生活狀況等一切情狀，分別量處如主文所示之刑。
    又中華民國96年罪犯減刑條例業於96年7月4日經總統華總一
    義字第09600083761號令制定公布，並自96年7月16日施行。
    查本件被告所犯刑法第277條第1項傷害罪之犯罪時間在96年
    4 24日以前，合於上開條例減刑要件，應依該條例第2條第1
    項第3款、第7條之規定，就所犯之罪減其刑期2分之1，即減
    為如主文所示之宣告刑，並與被告所犯不符合減刑要件之刑
    法第271條第2項、第1項殺人未遂罪之宣告刑定其應執行之
    刑。
  三又被告用以犯本件犯行之扁擔1支，因未經扣案，且無證據
    證明係被告所有，爰不予以宣告沒收，附此敘明。
據上論斷，應依刑事訴訟法第299條第1項前段，刑法第277條第1
項、第271條第2項、第1項、第25條第2項、第51條第5款，中華
民國96年罪犯減刑條例第2條第1項第3款、第7條，判決如主文。
本案經檢察官丙○○到庭執行職務。
中    華    民    國    98    年    4     月    8     日
                  刑事第二庭    審判長法  官  蘇義洲
                                      法  官  童來好
                                      法  官  黃瑪玲
以上正本證明與原本無異。
如不服本判決應於收受本判後10日內向本院提出上訴書狀，並應
敘述具體理由。如未敘述上訴理由者，應於上訴期間屆滿後20日
內向本院補提理由書狀（均須按他造當事人之人數附繕本）「切
勿逕送上級法院」。
                                      書記官  黃玉秀
中    華    民    國    98    年    4     月    8     日
附錄論罪科刑法條：
中華民國刑法第271條
（普通殺人罪）
殺人者，處死刑、無期徒刑或 10 年以上有期徒刑。
前項之未遂犯罰之。
預備犯第 1 項之罪者，處 2 年以下有期徒刑。
中華民國刑法第277條
(普通傷害罪)
傷害人之身體或健康者，處 3 年以下有期徒刑、拘役或 1 千元
以下罰金。
犯前項之罪因而致人於死者，處無期徒刑或 7 年以上有期徒刑；
致重傷者，處3年以上10年以下有期徒刑。


司法院資訊處製作；財團法人民間司法改革基金會備份。
